【裁判字號】    97,易,1686
【裁判日期】    970611
【裁判案由】    竊盜
【裁判全文】
臺灣臺北地方法院刑事判決              97年度易字第1686號
    公  訴  人  臺灣臺北地方法院檢察署檢察官
    被      告  乙○○
上列被告因竊盜案件，經檢察官提起公訴（九十七年度偵字第八
三０七號），本院判決如下：
    主    文
乙○○竊盜，共貳罪，均累犯，各處有期徒刑柒月，應執行有期
徒刑壹年。並於刑之執行前令入勞動處所強制工作年。
    犯罪事實
一、乙○○前於民國九十一年間，曾因犯竊盜罪，經本院於九十
    一年十月二十九日以九十一年度簡字第三一九０號判處有期
    徒刑二月確定，於九十二年八月一日入監執行，嗣於九十二
    年九月二十七日執行完畢。
二、乙○○於九十七年三月二十五日下午一時五十分，行經臺北
    市○○區○○路二段二四四巷三十九弄一號一樓前，見王清
    雙遭人毆打受有傷害，即攙扶王清雙進入該址住處內，竟意
    圖為自己不法之所有，趁王清雙未注意之際，竊取其子甲○
    ○所有、價值新臺幣三萬五千元之宏碁廠牌之筆記型電腦一
    台，得手後即離開該住處。
三、又於九十七年四月十一日下午四時許，途經臺北市○○區○
    ○路三段一九二巷八弄二十七號旁停車棚，見該處停車場車
    棚外手推車上有冷氣機無人看管，另意圖為自己不法之所有
    ，徒手竊取不詳之人所有之冷氣機二台、手推車一台，得手
    後推該手推車及其上冷氣機離去，旋為警在該巷弄四十二號
    前當場查獲，並扣得該被竊之冷氣機二台、手推車一台。
四、案經臺北市政府警察局文山第二分局移送臺灣臺北地方法院
    檢察署檢察官偵查起訴。
    理    由
一、證據之認定：
    上開犯罪事實二三部分，業據被害人甲○○於警詢時指訴綦
    詳（偵查卷第十三頁至第十七頁調查筆錄參照），並有現場
    照片十張及現場監視錄影節錄畫面七張（偵查卷第二七頁至
    第三六頁參照）等在卷可稽，復有扣案家用型冷氣機二台、
    手推車一台之扣押物品目錄表（偵查卷第二二頁參照）可資
    佐證，且被告於警詢、偵查及本院審理時均坦承不諱（偵查
    卷第六頁至第十二頁調查筆錄、第四三頁至第四四頁、第五
    一頁至第五二頁訊問筆錄、本院九十七年六月四日審判筆錄
    參照），是依上開補強證據已足資擔保被告所為上開任意性
    自白之真實性，足認被告上開自白與事實相符，參照刑事訴
    訟法第一百五十六條第一項、第二項規定，本院自得依被告
    前述自白及各該補強證據認定被告確有為前述竊盜犯行，是
    本件事證明確，被告犯行洵堪認定，應予依法論科。
二、論罪科刑法律之適用：
  (一)核被告所為，係犯刑法第三百二十條第一項之普通竊盜罪（
    共二罪），被告二次竊盜犯行，犯意各別，時間有異，應予
    分論併罰。
  (二)查被告有如犯罪事實欄一部分所載之犯罪科刑執行情形，有
    臺灣高等法院被告全國前案紀錄表一份在卷可稽，前受有期
    徒刑執行完畢，被告於五年以內故意再犯本件有期徒刑以上
    之罪，為累犯，應依刑法第四十七條第一項之規定加重其刑
    。
  (三)爰審酌被告犯罪之動機、目的、手段、竊得財物之價值，及
    犯後尚能坦承犯行、犯後態度良好，惟年輕力壯，不私正途
    賺取報酬，素行不良有竊盜前科，並斟酌檢察官之具體求刑
    等一切情狀，分別量處如主文所示之刑，並定其應執行之刑
    。
  (四)此外，檢察官於起訴書表示被告有強制工作之必要，經查：
    按十八歲以上之竊盜犯、贓物犯，有犯罪之習慣者，得於刑
    之執行前，令入勞動場所強制工作，竊盜犯贓物犯保安處分
    條例第三條第一項定有明文；被告於九十一年間，有如犯罪
    事實欄一所載之竊盜犯罪、執行情形，並於九十二年九月二
    十七日執行完畢，仍不思悔改，分別於(1)九十六年十一月二
    十六日、(2)同年月二十八日、(3)九十七年三月二十一日、(4)
    九十七年三月二十五日、(5)九十七年四月十一日再犯竊盜罪
    ，其中(1)(2)案件經臺灣板橋地方法院檢察署檢察官提起公訴
    並追加起訴，而(3)案件經本院於九十七年五月十六日以九十
    七年度易字第一二三九號判決判處有期徒刑十月（(1)(2)(3)尚
    不構成累犯），另(4)(5)時點所犯即為本件，足認其有犯罪之
    習慣，及欠缺健全之正確工作觀念，本院斟酌檢察官之具體
    求刑，強制被告從事勞動，學習一技之長及正確之謀生觀念
    ，祈使其日後重返社會時得以適應，爰依竊盜犯贓物犯保安
    處分條例第三條第一項第一款、第四條、第五條第一項之規
    定，併予宣告其於刑之執行前，令入勞動場所強制工作三年
    。
據上論斷，應依刑事訴訟法第二百八十四條之一、第二百九十九
條第一項前段，刑法第三百二十條第一項、第四十七條第一項、
第五十一條第五款、刑法施行法第一條之一，竊盜犯贓物犯保安
處分條例第三條第一項第一款、第四條、第五條第一項前段，判
決如主文。
本案經檢察官呂俊儒到庭執行職務
中    華    民    國    97    年    6     月    11    日
                    刑事第九庭法  官  葉珊谷
以上正本證明與原本無異。
如不服本判決，應於判決送達後10日內，向本院提出上訴狀。
中    華    民    國    97    年    6     月    11    日
                              書記官  顏淑華
附錄本案論罪科刑法條全文：
中華民國刑法第三百二十條：
意圖為自己或第三人不法之所有，而竊取他人之動產者，為竊盜
罪，處五年以下有期徒刑、拘役或五百元以下罰金。
意圖為自己或第三人不法之利益，而竊佔他人之不動產者，依前
項之規定處斷。
前二項之未遂犯罰之。


司法院資訊處製作；財團法人民間司法改革基金會備份。
